臺灣臺南地方法院刑事判決　　　　　　　　　　　　　九十年度易字第二五一三號
　　公　訴　人　臺灣台南地方法院檢察署檢察官
　　被　　　告　乙○○
右列被告因妨害自由等案件，經檢察官提起公訴（九十年度偵字第一○三三九號），
本院判決如左：
    主  文
乙○○損壞他人之行動電話壹具，足以生損害於他人，處拘役參拾日，如易科罰金，
以參佰元折算壹日；又傷害人之身體，處有期徒刑陸月，如易科罰金，以參佰元折算
壹日；又以加害身體之事，恐嚇他人，致生危害於安全，處有期徒刑參月，如易科罰
金，以參佰元折算壹日。應執行有期徒刑捌月，拘役參拾日，如易科罰金，均以參佰
元折算壹日。
    事  實
一、乙○○於民國九十年七月十二日二十一時三十分許，駕駛車牌號碼ＶＩ－四一○
    一號自小客車，行經台南市○○○路與中華西路交岔路口時，因疏未注意車前狀
    況，自後撞及由甲○○所駕駛之車牌號碼ＵＭ－一○二三號自小客車，雙方乃下
    車商談賠償事宜，致而引發爭執，嗣乙○○為阻止甲○○以行動電話報警，竟基
    於毀損他人之物之故意，將甲○○所有之行動電話摔擲於地上，致該行動電話面
    板破損，足生損害於甲○○。又乙○○因不滿甲○○要求待保養場估價後再談小
    客車賠償事宜，乃基於傷害他人身體之故意，以不明物體毆打甲○○，致甲○○
    受有頭部五×四公分血腫之傷害。乙○○於駕車離去之際，復以「已記下車牌，
    我是流氓，不得報警，否則要對你全家不利！」、「難道為了一千五元要叫流氓
    來嗎？」等加害身體之言語，恐嚇甲○○，使甲○○心生畏懼，致生危害於甲○
    ○之安全，乙○○並隨即將其所駕駛之自小客車車牌折起，逕行駛離現場。
二、案經甲○○訴由台南市警察局第六分局報請台灣台南地方法院檢察署檢察官偵查
    起訴。
    理  由
一、訊據被告乙○○固供承於右揭時、地自後擦撞告訴人甲○○駕駛之車牌號碼ＵＭ
    －一○二三號自小客車，惟矢口否認有何右揭毀損、傷害、恐嚇之犯行，辯稱：
    (一)是拉扯間造成被告受傷、(二)伊要走告訴人來阻擋，伊有用手揮開，碰到告訴人
    的行動電話，行動電話才掉在地上、(三)伊沒有恐嚇告訴人說伊是流氓，不要報警
    ，否則對他全家不利，伊只有說：「難道為了一千五，就要叫流氓來嗎？」云云
    。惟查，前揭犯罪事實業據告訴人甲○○於警訊、偵查及本院審理時指訴綦詳（
    見九十年七月十二日警訊筆錄、九十年九月二十六日偵訊筆錄及本院訊問及審理
    筆錄），核與證人沈麗娥於偵查及本院調查中證述情節相符（見九十年十月三日
    訊問筆錄及本院九十一年一月三日訊問筆錄），並有行動電話及車牌號碼ＵＭ─
    一○二三號自小客車之毀損照片共三幀、道路交通事故調查報告表一份及驗傷診
    斷書一紙附於警卷可稽，且被告亦自承確有於上述時、地擦撞告訴人之自小客車
    ，進而引發爭執、拉扯，其並有向告訴人稱：「難道為了一千五百元要叫流氓來
    嗎？」等情以觀，益徵告訴人之指訴確實有據。再者，被告對告訴人所言「已記
    下車牌，我是流氓，不得報警，否則對你家人不利」、「難道為了一千五百元要
    叫流氓來嗎？」等言詞，已使告訴人主觀上心生畏懼，此經告訴人陳明在卷（見
    本院九十一三月十九日訊問筆錄），且自客觀上觀察，被告上開以加害告訴人身
    體之言詞，不單為抽象之加害陳述，並已具體指明加害方式，此當使一般之人產
    生畏佈之心，自堪認被告上開恐嚇言詞已足使告訴人產生畏怖之心並致生危害於
    告訴人安全之程度。本院綜觀證人所述情節及相關情況證據資料，堪信告訴人之
    指訴為真，被告所辯顯係卸責之詞，不足採信。本件事證明確，被告犯行堪以認
    定，應依法論科。
二、被告乙○○毀壞告訴人行動電話一具，核係犯刑法第三百五十四條之毀損罪，又
    傷害告訴人之身體，核係犯同法第二百七十七條第一項之傷害罪，復以「已記下
    車牌，我是流氓，不得報警，否則對你家人不利」及「難道為了一千五百元要叫
    流氓來嗎？」等加害身體之言語，恐嚇告訴人，使告訴人心生畏懼，致生危害於
    告訴人之安全，核係犯同法第三百零五條之恐嚇危害安全罪。被告所犯上開三罪
    間，犯意各別，行為互殊，犯罪構成要件不同，應分論併罰。爰審酌被告於深夜
    駕車撞擊他車在先，不僅未能表示歉意，細心處理，反以言詞恐嚇、任意毀損他
    人之物並出手傷害他人，徒然加深社會戾氣，且犯罪後仍飾詞圖卸刑責，毫無悔
    意等一切情狀，就其所犯數罪分別量處如主文所示之刑，及諭知易科罰金之折算
    標準，並定應執行刑。
據上論斷，應依刑事訴訟法第二百九十九條第一項前段，刑法第二百七十七條第一項
、第三百零五條、第三百五十四條、第四十一條第一項前段、第二項、第五十一條第
五款，罰金罰鍰提高標準條例第一條前段、第二條，判決如主文。
中      華      民      國    九十一  年      四      月     二十九     日
                              臺灣臺南地方法院刑事第五庭
                                  審判長  法  官  陳振謙
                                          法  官  吳坤芳
                                          法  官  孫淑玉
右正本證明與原本無異
如不服本判決應於送達後十日內向本院提出上訴狀
                                          書記官  陳月珍
中      華      民      國    九十一  年      四      月     二十九     日
附錄本案論罪科刑法條全文：
刑法第二百七十七條
傷害人之身體或健康者，處三年以下有期徒刑、拘役或一千元以下罰金。
犯前項之罪因而致人於死者，處無期徒刑或七年以上有期徒刑；致重傷者，處三年以
上十年以下有期徒刑。
刑法第三百零五條：
以加害生命、身體、自由、名譽、財產之事，恐嚇他人，致生危害於安全者，處二年
以下有期徒刑、拘役或三百元以下罰金。
刑法第三百五十四條：
毀棄、損壞前二條以外之他人之物或令致不堪用，足以生損害於公眾或他人者，處二
年以下有期徒刑、拘役或五百元以下罰金。
